# 尚未实缴出资时少数股东权益及损益确认

提问人：tingxuege1988 时间：2022-08-18 20:53:32
请教陈版主：
问题重新描述：母公司全资子公司甲于 2022 年 7 月完成工商变更：变更前：股东为A,工商注册资本 100 万，A未实际缴纳出资；变更后的公司章程约定股东变更为A、B、C三位，章程中约定每个股东”认缴出资金额”和“于年年月日前日前 缴纳” ，， 约 定定 ” 按照出按照出 资 比例分取 红 利利 ” ，， 认缴 出出 资 金金 额 与与 变 更后的工商注册 资 本一致。截止 7 月底月底，，甲公司本年 净 利利 润为负 ，，累累 计 未分未分 类 利利 润为负 。。
截止截止 7 月底月底 A、 B、 C 三位股三位股 东 尚未尚未 实缴 出出 资 ；； 现 需要需要 编 制制 7 月合并月合并 报 表表：：一、是否可以确确 认 少数股少数股 东权 益及少数股 东损 益益；；二、章程中 约 定于定于 “ 年月月日前缴纳“，可以认为是约定具体的出资时间吗，还是必须约定“年年月日缴纳”。 有相关的政策文件吗？

回答人：chenyiwei
1 、由于公司章程对此问题约定不明确，且该子公司处于累计亏损状态，各股东也均未实缴出资，基于谨慎考虑，建议将累计亏损均归属于母公司，少数股东不承担，即少数股东损益和少数股东权益为零。
2 、章程中约定于某个日期前实缴出资，并不是具体的对出资日期的约定。而且目前实务中将该日期约定为多年后某个日期的情况并不少见，对股东的约束力并不大。

提问人：tingxuege1988 时间：2022-08-22 10:37:27
非常感谢陈老师，在此还有一问：上述子公司之前截止 2022 年 7 月一直处于亏损状态 ， 1 、如果本年度后期子公司盈利，累计亏损，所有股东均未实缴出资，是否确认少数股东损益和少数股东权益 2 、如果本年度后期子公司盈利，累计处于盈利状态，所有股东均未实缴出资，是否确认少数股东损益和少数股东权益 3 、如果本年度子公司股东部分出资，我是否按照实缴出资比例确认少数股东权益和少数股东损益？

回答人：chenyiwei
在子公司变为累计盈利前可以不确认少数股权。